【裁判字號】    95,交簡上,89
【裁判日期】    951031
【裁判案由】    公共危險
【裁判全文】
臺灣臺北地方法院刑事判決            95年度交簡上字第89號
上  訴  人  臺灣臺北地方法院檢察署檢察官
被      告  甲○○
上列上訴人因被告公共危險案件，不服本院簡易庭95年度北交簡
字第1776號，中華民國95年7 月20日第一審刑事簡易判決（檢察
官聲請簡易判決處刑案號：臺灣臺北地方法院檢察署95年度偵字
第12086 號），提起上訴，本院管轄之第二審合議庭判決如下：
    主  文
上訴駁回。
    事實及理由
一本院審理結果認為，原審對被告甲○○論罪科刑之判決，認定
  事實、適用法律及量刑各方面都很適當，應該維持，並引用第
  一審簡易判決書所載之事實、證據、理由及適用之法條（如附
  件）。
二上訴人上訴意旨略以：原判決認被告涉犯刑法第一百八十五條
  之三公共危險罪，並予科刑論罰固屬卓見。惟查，依道路交通
  管理處罰條例第三十五條之規定，汽車駕駛人，駕駛汽車經測
  試檢定其酒精濃度超過規定標準（現為呼氣酒精濃度每公升零
  點二五亳克），將予論處新臺幣（下同）一萬五千元上之罰鍰
  ，迺本件被告所為公共危險案件之呼氣酒精濃度已達每公升零
  點六九亳克，係上開科處行政罰之最低標準之近三倍，原判決
  竟僅予科處罰金一萬元（新臺幣三萬元）之刑，顯有輕重失衡
  ，而屬濫用科刑裁量權，蓋若依此罰金刑以觀，則被告之呼氣
  酒精濃度倘係零點五五毫克時，所為科罰豈不輕於行政罰鍰之
  最低裁罰標準，如此顯比顯嚴重悖離社會對於刑罰應具之嚇阻
  與教化效果期待，亦與法感情相違背，實無助於犯罪之矯治與
  處罰，徙然傷害民眾對於法之威信，原判決所為科刑顯有不當
  等語。
三本院認為：科刑時應以行為人之責任為基礎，並審酌一切情狀
  ，尤應注意下列事項，為科刑輕重之標準：一、犯罪之動機、
  目的。二、犯罪時所受之刺激。三、犯罪之手段。四、犯罪行
  為人之生活狀況。五、犯罪行為人之品行。六、犯罪行為人之
  智識程度。七、犯罪行為人與被害人之關係。八、犯罪行為人
  違反義務之程度。九、犯罪所生之危險或損害。十、犯罪後之
  態度。科罰金時，除依前條規定外，並應審酌犯罪行為人之資
  力及犯罪所得之利益。如所得之利益超過罰金最多額時，得於
  所得利益之範圍內酌量加重。刑法第五十七條、第五十八條分
  別定有明文。細繹前述條文各款規定，並無法院量刑時應審酌
  行政罰鍰高低之規定，況被告首次為本件犯行，原審科以罰金
  一萬元，應已足以嚇阻及教化，本件上訴為無理由，應予駁回
  。
四適用之法條：刑事訴訟法第四百五十五條之一第三項、第三百
  六十八條、第三百七十三條。
本案經檢察官熊南彰到庭執行職務。
中    華    民    國    95    年    10    月    31    日
                  刑事第十五庭  審判長法  官  廖紋妤
                                      法  官  楊台清
                                      法  官  邱蓮華
上正本證明與原本無異。
本件不得上訴。
                                      書記官  王黎輝
中    華    民    國    95    年    10    月    31    日


司法院資訊處製作；財團法人民間司法改革基金會備份。
